臺灣臺中地方法院刑事判決
110年度訴字第1164號
公  訴  人  臺灣臺中地方檢察署檢察官
被      告  黃佳弘


選任辯護人  馮鉦喻律師（法扶律師）
被      告  周晉遠


            楊智鈞


共      同
選任辯護人  王銘助律師
被      告  黃梓揚


                    （現另案在法務部矯正署臺中監獄臺中分監執行中）
選任辯護人  唐樺岳律師
            蘇珮鈞律師（於民國110年917日解除委任）
上列被告等因殺人未遂等案件，經檢察官提起公訴（109年度偵
字第18721號、109年度偵字第30696號），本院判決如下：
    主    文
丙○○犯在公共場所聚集三人以上首謀及下手實施強暴罪，累犯，
處有期徒刑拾月。
甲○○犯在公共場所聚集三人以上下手實施強暴罪，處有期徒刑捌
月。緩刑參年，並應依本院壹佰壹拾年拾月貳拾伍日調解程序筆
錄履行，及接受受理執行之地方檢察署所舉辦之法治教育伍場次
，緩刑期間付保護管束。
戊○○犯在公共場所聚集三人以上下手實施強暴罪，處有期徒刑陸
月，如易科罰金，以新臺幣壹仟元折算壹日。緩刑參年，並應依
本院壹佰壹拾年拾月貳拾伍日調解程序筆錄履行，及接受受理執
行之地方檢察署所舉辦之法治教育伍場次，緩刑期間付保護管束
。
丁○○犯在公共場所聚集三人以上下手實施強暴罪，處有期徒刑柒
月。
    犯罪事實
一、丙○○於民國109年5月8日15時許，為購買毒品甲基安非他命
    ，詢問丁○○有無管道可購買，丁○○即聯繫己○○，並與己○○駕
    車至臺中市○○區○○街00號之7-11便利商店，己○○即於同日21
    時許，將冰糖佯裝為毒品甲基安非他命，以新臺幣（下同）
    1萬元價格售予丙○○。丙○○返家後發現遭騙，心生不滿，於
    同年5月9日15時許，要求丁○○與己○○聯絡，否則要求丁○○承
    擔此事。丁○○明知如未將己○○誘騙外出，將遭丙○○要求承擔
    該糾紛，遂於同日18、19時許，以通訊軟體MESSENGER與己○○通話，以「好像有人要」為由，誘騙己○○前往臺中市○○區○○路000○0號全家便利商店好美店（下稱好美店）。丙○○明知
    該便利商店及附近巷弄為公共場所，於該處聚集三人以上而
    施強暴，足以造成公眾或他人恐懼不安，竟仍首謀而基於在
    公共場所聚集三人以上施強暴之犯意，偕同丁○○前往好美店
    ，並以不詳方式邀集姓名、年籍不詳之成年人士約6、7名，
    及於同日21時許，撥打電話邀集尚不知情之戊○○前往好美店
    聊天，適當時亦不知情之甲○○駕駛車牌號碼000-0000號自小
    客車，陪同戊○○完成飲料外送工作，遂駕車附載戊○○及不知
    情之楊智翔（戊○○胞弟）前往好美店。嗣於同日23時許，己○○駕駛車號000-0000號自小客車抵達好美店，丁○○及其他姓
    名、年籍不詳之成年人約6、7名與丙○○基於在公共場所聚集
    三人以上下手施強暴之犯意聯絡，由丁○○走向己○○自小客車
    處，向己○○稱「上車說」，並率同其中2、3名不詳成年男子
    欲開啟車門進入車內，己○○發覺丁○○等人欲挾眾人之勢逼使
    其解決毒品交易糾紛，於丁○○等人開啟車門前駛離該處，於
    同日23時2分18秒許沿好美店附近小徑駛入臺中市清水區高
    美路316巷之死巷。丙○○見己○○駕車駛入該死巷後，即向戊○○表示將車開入死巷堵住己○○，不讓己○○離開，丁○○則於同
    日23時9分20秒許跟隨2名不詳成年人士後方，步行進入該死
    巷。戊○○、甲○○此時已知丙○○、丁○○及其他姓名、年籍不詳
    之成年人士約6、7人欲在公共場所對己○○下手施強暴，竟加
    入丙○○、丁○○及其他姓名、年籍不詳之成年人約6、7名之犯
    意聯絡，由戊○○指示甲○○於同日23時9分27秒，駕車進入該
    死巷，另1部由不詳成年人士駕駛之不詳車號自小客車尾隨
    甲○○車輛進入該死巷，並停在死巷內之空地。迨己○○發現該
    死巷無出口，於同日23時10分15秒許倒車迴轉出巷道時，適
    甲○○駕車駛抵該處，遂於同日23時11分25秒止，以駕車擋住
    己○○去路之強暴方法，對己○○施強暴，丁○○見甲○○所駕駛之
    自小客車及另部車輛已擋住己○○去路，於同日23時10分45秒
    許開始往死巷外空地行走。詎料，現場另有不詳姓名、年籍
    之成年人數名（非丙○○、丁○○、戊○○）高喊「衝」後，甲○○
    即與該數名不詳男子基於毀損之犯意聯絡，由甲○○以其自小
    客車前車頭猛力撞擊己○○自小客車前車頭之強暴方法，阻擋
    己○○駕車離去（至於現場另有2名不詳男子各持石塊丟擲己○○自小客車，此部分無證據證明該2名男子與丙○○、丁○○、戊○○及甲○○間有犯意聯絡及行為分擔），嗣因衝擊力量過大，
    致使己○○駕駛之自小客車倒退，將該處道路邊緣之不鏽鋼圍
    欄撞損（毀損圍欄部分，未經告訴），己○○在車內連同自小
    客車跌落路旁水池，致該車後保險桿、後車燈、後保桿反光
    片、前保險桿、前保險桿通風網、左前門玻璃、左後門玻璃
    、隔熱紙、右後葉子板、引擎泡水、電路插頭、車用電腦等
    損壞不堪使用，足以生損害於己○○。丙○○等人見己○○人、車
    跌落水池，遂驅往觀看，見己○○已得自副駕駛座開啟車門而
    自行脫困後，旋與甲○○、戊○○及其他不詳人士分別步行及駕
    車離去現場。己○○直至同日23時22分許，確認丙○○等人均已
    離去，始離開水池，報警循線查獲。
二、案經己○○訴由臺中市政府警察局清水分局報告臺灣臺中地方
    檢察署檢察官偵查起訴。
    理    由
一、程序及證據能力之說明：
  ㈠本案業經合法提出告訴：
  ⒈按刑事訴訟法第232條規定「犯罪之被害人，得為告訴。」所
    謂犯罪之被害人，指因犯罪行為而直接受害之人而言；就財
    產犯罪言，所有權人固為被害人，即對於該財產事實上有使
    用監督之人，因他人之犯罪行為致其使用監督權受侵害者，
    亦不失為直接被害人。故物之借用人或承租人，對於借用物
    或租賃物雖無所有權，但既享有管理、使用或收益之權限，
    則故予毀損，致其不能為使用收益時，該借用人或承租人，
    自得依法提出告訴（最高法院42年台非字第18號、90年度台
    非字第97號、95年度台非字第275號判決意旨參照）。查，
    蔡慶憲於109年4月21日向CarOK順心優質車商聯盟太原興店
    （下稱太原興店）承租車牌號碼000-0000號自小客車後，借
    予告訴人己○○使用之事實，業據證人蔡慶憲（告訴人己○○之
    弟）、吳彤（車主）及莊宜哲（太原興店員工）於警詢時證
    述甚詳，並有使用借貸契約書在卷可稽（見109年度偵字第1
    8721號卷《下稱偵卷㈠》第111頁），足認告訴人己○○為車號00
    0-0000號自小客車之借用人，具有事實上有使用監督權，屬
    直接被害人，得依法提出告訴。
　⒉按告訴乃論之罪，對於共犯之一人告訴或撤回告訴者，其效
    力及於其他共犯，刑事訴訟法第239條前段明文規定。查，
    告訴人己○○於警詢時供稱：「我要對丙○○及他當時所帶來堵
    我的人提出殺人未遂及毀損告訴，但我不對丁○○提出告訴。
    」等語（見偵卷㈠第52、53頁），依前開告訴不可分規定，
    告訴效力仍及於被告丁○○。
  ㈡證據能力之說明：
  ⒈按被告以外之人於審判外之言詞或書面陳述，除法律有規定
    者外，不得作為證據，刑事訴訟法第159條第1項固有明文。
    惟被告以外之人於審判外之陳述，雖不符同法第159條之1至
    第159之4之規定，而經當事人於審判程序同意作為證據，法
    院審酌該言詞陳述或書面陳述作成時之情況，認為適當者，
    亦得為證據，同法第159條之5第1項亦有明文。本判決以下
    所引用被告以外之人於審判外之言詞或書面陳述，對被告丙○○、甲○○、戊○○及丁○○而言，性質上屬傳聞證據，被告丙○○
    等均已知悉有刑事訴訟法第159條第1項之情形，且被告丙○○
    等及其選任辯護人於本院均表示同意作為證據（見本院卷第
    84、140頁），本院審酌上開證據作成時之情況，尚無違法
    取證或不當之情形，以之作為證據應屬適當，依刑事訴訟法
    第159條之5第1項規定，應認本案後述所引之傳聞證據，有
    證據能力。
  ⒉傳聞法則乃對於被告以外之人於審判外之言詞或書面陳述而
    為之規範。本判決以下引用之非供述證據，無刑事訴訟法第
    159條第1項規定傳聞法則之適用，因與本案待證事實具有關
    聯性，且無證據證明係公務員違法取得之物，依法自得作為
    證據。
二、認定被告犯罪事實所憑之證據及理由
    訊據被告丙○○、戊○○及甲○○均坦承前開犯罪事實不諱（見本
    院卷第83、138頁）；被告丁○○固坦承於上揭時、地，受被
    告丙○○要求將告訴人己○○誘騙外出等情不諱，惟矢口否認有
    何在公共場所聚集三人以上下手實施強暴犯行，辯稱：伊僅
    知丙○○要向己○○要1萬元，其餘均不知情云云（見本院卷第1
    39頁）。然查：
  ㈠被告丙○○經被告丁○○聯繫後，向告訴人己○○購買毒品，返家
    後發現遭告訴人己○○以冰糖佯裝為毒品詐騙，心生不滿，遂
    要求被告丁○○將告訴人己○○找出，且於得悉被告丁○○以「好
    像有人要」為由將告訴人己○○誘騙外出，即撥打電話邀集被
    告戊○○及其他不詳成年人士數名前往好美店，適被告戊○○及
    其胞弟當時在被告甲○○車內，被告甲○○便駕車搭載被告戊○○
    前往該處。告訴人己○○於當日23時許駕車抵達好美店後，被
    告丁○○向告訴人己○○稱「上車說」，並率同其中2、3名男子
    欲開啟車門進入車內，告訴人己○○發覺將遭不利，旋駕車沿
    好美店附近小徑駛入臺中市清水區高美路316巷之死巷。被
    告丙○○見狀向被告戊○○表示將車開入死巷堵住告訴人己○○，
    被告甲○○應戊○○要求而將車開入死巷，另被告丁○○及其他不
    詳成年人士分別以步行及駕車方式進入該死巷，被告甲○○於
    同日23時11分25秒許，駕車擋住告訴人己○○去路，與告訴人
    己○○之自小客車在該處有反覆前進、後退之對峙行為後，再
    以其自小客車前車頭猛力撞擊告訴人己○○自小客車前車頭之
    強暴方法，阻擋告訴人己○○駕車離去；而告訴人己○○之車輛
    因遭被告甲○○駕車猛力撞擊，將該處道路邊緣之不鏽鋼圍欄
    撞損，告訴人己○○在車內連同自小客車跌落路旁水池等情，
    業據被告丙○○、甲○○、戊○○及丁○○於本院審理時坦承不諱，
    經核與證人即告訴人己○○於警詢及本院審理時證述情節相符
    ，並經證人蔡慶憲、吳彤、莊宜哲、王友源於警詢時證述甚
    詳，復有全家便利商店監視器畫面截圖照片、道路監視器畫
    面截圖照片、案發現場監視器畫面截圖照片、案發現場拍攝
    照片、車輛牌照號碼：BCW-8387使用借貸契約1份、車輛詳
    細資料報表3份、本案魚池欄杆遭毀損現場拍攝照片、行車
    路線路徑圖刑案現場測繪圖、測量魚池水深現場照片、臺中
    市政府警察局勤務指揮中心受理110報案紀錄單、傑盛汽車
    估價單及本院110年9月13日勘驗筆錄在卷，足認被告丙○○、
    甲○○、戊○○及丁○○此部分自白與事實相符，堪以採信。
  ㈡被告丁○○雖以前揭情詞置辯，惟查：
  ⒈被告丁○○⑴於109年5月10日警詢時供稱：「對方才告知我己○○
    當時賣給佳弘的那一包白粉冰糖，並叫我把己○○找出來，不
    然這件事情要算在我身上。」、「之後我就打給己○○，騙他
    有人要找他買毒品，並跟他相約在全家便利超商」等語（見
    偵卷㈠第46頁），⑵於109年8月5日警詢時供稱：「我要騙他
    來全家超商這裡，不然對方要把帳算在我身上。」等語（見
    109年度偵字第30696號卷《下稱偵卷㈡》第25頁），⑶於偵訊時
    供稱：「他們好幾十人包著我，叫我要把己○○找出來，不然
    叫我承擔這個事情。」、「他們說我不把己○○找出來，要我
    負責這1萬多元。」等語甚詳（見偵卷㈠第160頁），經核與
    被告丙○○⑴於109年5月10日警詢時供稱：「我就不高興並透
    過丁○○約己○○出來要給我一個解釋。」等語（見偵卷㈠第30
    頁），⑵於109年5月19日警詢時供稱：「（案發當天，你有
    叫何人前往清水區高美路全家超商做何事？）…叫丁○○叫蔡
    翰出來這裡見面，講清楚毒品糾紛。」等語（見偵卷㈡第34
    頁），⑶於本院審理時以證人地位證稱：「（你當初是如何
    跟丁○○說，要請己○○出來的？）那時候是我跟他聯絡說我有
    朋友要，請他聯絡他。…是後面見面之後才跟他講的。」、
    「我帶他去全家聊天的時候，…說己○○拿的東西是冰糖，我
    找他出來就是要跟他說，錢的部分他怎麼給我，你要對他動
    手。（丁○○如何回答你？）…他就想辦法找他出來。」等語
    （見本院卷第214、215頁），及證人即告訴人己○○於本院審
    理時證稱：「（當天5月9日晚上你去全家便利商店的原因為
    何？）因為丁○○打給我。（他打給你跟你說什麼…？）『好像
    有人要』。」等語相符（見本院卷第206頁）。準以此觀，被
    告丙○○因不滿告訴人己○○於109年5月8日將冰糖佯裝為毒品
    甲基安非他命出售，於同年5月9日向被告丁○○告知為解決毒
    品糾紛，要求被告丁○○找出告訴人己○○，如未找出，將要求
    被告丁○○承擔此事。被告丁○○經被告丙○○告知後，已知告訴
    人己○○將冰糖佯裝為毒品甲基安非他命，向被告丙○○詐得1
    萬元，告訴人己○○勢必不願輕易與被告丙○○見面，且被告丙○○為解決前開毒品糾紛，將挾眾人之不法腕力，迫使告訴人
    己○○解決此事，因恐被告丙○○等人將目標轉向，始答應被告
    丙○○而將告訴人己○○誘騙外出。依此，被告丁○○為避免被告
    丙○○轉而要求其負責此次毒品糾紛，明知被告丙○○將告訴人
    己○○誘騙外出後，將挾眾人之勢逼使告訴人己○○解決購毒糾
    紛，竟仍應被告丙○○要求，以「好像有人要」為由誘騙告訴
    人己○○外出，足認被告丁○○與丙○○間確有犯意聯絡及行為分
    擔。辯護意旨認：被告丁○○不知被告丙○○等人要對證人己○○
    不利云云（見本院卷第88、89頁），顯非可採。
　⒉被告丁○○於警詢時供稱：「己○○到達超商之後，看到很多人
    就往巷子裡面開去，己○○看到佳弘之後他就知道什麼事情了
    ，就一直往高美路316巷逃竄。」等語甚詳（見偵卷㈡第46頁
    ），經核與證人即告訴人己○○⑴於警詢時證稱：「我看到丁○○跟2、3年輕人在一起，之後丁○○跟我說『上車說』，等丁○○
    靠近我車時，我看到另外2、3年輕人也準備上我的車，我就
    將該BCW-8387自小客車慢慢開到超商旁的小路。」等語（見
    偵卷㈡第50頁），⑵於本院審理時證稱：「（你有無看到丁○○
    ？）有。」、「（丁○○看到你以後有做什麼動作？）過來要
    上車。」、「（丁○○跟你說『上車說』以後，除了他自己要上
    車，還有其他人也要上車？）有。」、「（後來有人成功開
    你的車門？）沒有。（為何沒有人開你的車門？）過來我車
    子就先開走了。」等語相符（見本院卷第206至208頁），告
    訴人己○○抵達好美店，見被告丁○○向其表示「上車說」，並
    與其他2、3名不詳成年男子趨前欲開啟車門，發覺被告丁○○
    等人欲對其不利，旋駕車沿該超商附近小徑駛入臺中市清水
    區高美路316死巷之事實，應可認定。再參以證人己○○於本
    院審理時證稱：「（你看到除了丁○○還有其他2、3個人過來
    ，你就直接開走了，你就不讓他們上車？）對。」、「（你
    為何直接開走不讓他們上車？）…感覺怪怪的。（何種情況
    讓你感覺怪怪的？）因為前兩天有做那個事情。（就是有騙
    人的事情？）對。（所以你在還沒有看到丙○○的時候，你看
    到丁○○跟另外2、3個，你就覺得事情怪怪的？）對。…我怕
    他們上車對我有危險。」等語甚詳（本院卷第208、209頁）
    。足見告訴人己○○見被告丁○○與其他2、3名不詳成年男子欲
    坐上其車輛，即已發覺如未立即離去現場，將遭被告丁○○及
    其他在場之人不利。則被告丁○○係通知告訴人己○○前來之人
    ，且經被告丙○○明確告知倘若未將告訴人己○○找出，將轉而
    向被告丁○○要求負責此事，被告丁○○更無可能不知被告丙○○
    等人將要對告訴人己○○不利，足徵被告丁○○與丙○○彼此間確
    實有犯意聯絡及行為分擔。被告丁○○辯稱：不知丙○○將己○○
    找出之目的為何云云，顯屬卸責之詞，不足採信。
  ⒊又被告丁○○於警詢時供稱：「（己○○）就一直往高美路316巷
    逃竄，結果發現那是一條死路，那一群人就把我帶往那條死
    路走過去，那一群人也要叫他們的人把車子開進來，要堵住
    己○○的去路。」等語甚詳（見偵卷㈡第46頁），經核與被告
    戊○○於警詢時供稱：「佳弘又出來直接大叫我們將車開進去
    巷子，…然後佳弘叫我們開進去把那台車擋起來不要讓他開
    走。」等語（見偵卷第㈠42、43頁），及被告丙○○於本院審
    理時以證人地位證稱證稱：「（當時你叫戊○○把車開進來，
    開進去把那臺車擋起來，不要讓他開走的時候，當時丁○○人
    在何處？）那時候他也好像一起走進去。（也是在土地公廟
    那邊？）那時候後面我有跑去全家，我知道他有跟我朋友他
    們一群人一起走進那個巷子，走進去裡面。」、「（丁○○也
    知道當場是有人開車進到巷子裡面，把己○○堵住？）對。」
    等語相符（見本院卷第222頁）。依此，被告丙○○見告訴人
    己○○駕車駛入臺中市清水區高美路316巷死巷後，即向被告
    戊○○表示將車開入死巷，擋住告訴人己○○，被告甲○○即應被
    告戊○○要求，將車號000-0000號開入死巷之事實，應可認定
    。再觀之卷附現場監視器畫面擷圖編號一至四所載所示（見
    偵卷㈠第279、280頁），告訴人己○○於當日23時2分18秒許駕
    駛車號000-0000號自小客車駛入死巷；被告丁○○於同日23時
    9分20秒跟隨在2名不詳成年人士後方步入該死巷；被告甲○○
    於當日23時9分27秒許駕車駛入該死巷；被告丁○○於當日23
    時10分45秒許往死巷之空地方向行走。是被告丁○○於被告甲○○駕車進入死巷前，即已先行步入該死巷，且於被告甲○○駕
    車進入死巷將告訴人己○○車輛擋住後，才往死巷外之空地行
    走，足認被告丁○○確有參與將告訴人己○○擋住，不讓告訴人
    己○○自由離去之行為分擔。
  ⒋至於辯護意旨認：被告丁○○於被告甲○○駕車撞擊告訴人己○○
    之車輛前已經離去，故與被告甲○○等人無犯意聯絡及行為分
    擔云云（見本院卷第89頁）。然查，被告丁○○於當日23時10
    分45秒許開始往巷內之空地行走，被告甲○○則於當日23時11
    分36秒許，駕車將告訴人己○○之自小客車推落水池之事實，
    有現場監視器畫面擷圖編號三及本院勘驗筆錄㈤在卷（見偵
    卷㈠第280頁），此部分固得認定被告丁○○就被告甲○○駕車衝
    撞之行為，與被告甲○○間無犯意聯絡及行為分擔。然被告丁○○既經被告丙○○告知應找出告訴人己○○，且於告訴人己○○駕
    車抵達現場後，與其他2、3名不詳成年男子欲開啟車門進入
    告訴人己○○車內，並與眾人步行進入死巷內，顯已分擔阻擋
    告訴人己○○駕車離去之行為，而與被告丙○○等人有犯意聯絡
    及行為分擔。縱被告丁○○於被告甲○○駕車衝撞前，步行往死
    巷內空地方向行走，仍無從為有利於被告丁○○之認定。
　⒌另證人即己○○於本院審理時雖證稱：「（你在調查筆錄為何
    向警察表示說你不追究丁○○？）丁○○我不追究。（為什麼？
    ）因為他不是被押去的嗎？（…你是認為他是被押去的，所
    以不追究？）對。」等語（見本院卷第205頁）。然被告丁○○與丙○○等人就在公眾場所聚眾施強暴犯行，彼此間有犯意
    聯絡及行為分擔，已如前述。證人即告訴人己○○認被告丁○○
    係遭強押而為本案犯行，純屬其個人誤解，且與事實不符，
    尚難據即認被告丁○○並未參與本案，併此說明。
  ㈢綜上所述，本件事證明確，被告丙○○、甲○○、戊○○及丁○○上
    開犯行，洵堪認定，應予依法論科。
三、論罪科刑方面：
　㈠按刑法第149條、第150條係以「在公共場所或公眾得出入之
    場所有『聚集三人以上』之行為資為構成要件，即指行為人無
    論在何處（遠端或現場）、以何種聯絡形式（面談、電子通
    訊、網路或社群軟體等），或以主動與被動參與，抑或事前
    約定或臨時起意，而達三人以上之相聚集合之行為，均屬本
    條所稱聚集行為，但非指單純指三人以上『同時在場』之客觀
    狀態而言。換言之，經由自己主動聯繫、邀約他人，或者自
    己受他人邀約、召喚後，彼等共同或分別前往同一公共或公
    眾得出入之場所，並匯聚一起，且集合人數達三人以上。又
    此行為人對於其等聚集行為中，主觀上對於將有實施強暴脅
    迫手段，亦應有認識，方足以成立此罪。經查，被告丙○○為
    解決與告訴人己○○間之毒品交易糾紛，先行於同年5月9日要
    求被告丁○○應找出告訴人己○○後，再於同年5月10日撥打電
    話邀約被告戊○○，被告戊○○即搭乘被告甲○○駕駛之自小客車
    前往好美店，被告丙○○、丁○○、戊○○、甲○○及其他姓名、年
    籍不詳之成年男子數名即在該便利商店匯聚一起，且被告丁○○以有人欲購買毒品為由，將告訴人己○○誘騙至好美店；告
    訴人己○○為離開現場，將車輛駛入臺中市清水區高美路316
    巷死巷後，被告戊○○依被告丙○○指示，告知被告甲○○將車開
    入死巷，以強暴方法擋住告訴人己○○車輛去路，顯已在公共
    場所下手實施強暴行為，渠等所為將造成公眾或他人之危害
    、恐懼，其等所為，實已對公眾造成生命、身體之危險，並
    對公共秩序有顯著危害，且可認其等於聚集過程中，主觀上
    已有將對他人施以強暴之認識或故意甚明。是核被告丙○○所
    為，係犯刑法第150條第1項後段之在公共場所聚集三人以上
    首謀及下手實施強暴罪；核被告戊○○及丁○○所為，均係犯刑
    法第150條第1項後段之在公共場所聚集三人以上下手實施強
    暴罪；核被告甲○○所為，係犯刑法第150條第1項後段之在公
    共場所聚集三人以上下手實施強暴罪及同法第354條之毀損
    罪。
　㈡又按共犯在學理上，有「任意共犯」與「必要共犯」之分，
    前者指一般原得由一人單獨完成犯罪而由二人以上共同實施
    之情形，當然有刑法總則共犯規定之適用；後者係指須有二
    人以上之參與實施始能成立之犯罪而言。且「必要共犯」依
    犯罪之性質，尚可分為「聚合犯」與「對向犯」，其二人以
    上朝同一目標共同參與犯罪之實施者，謂之「聚合犯」，如
    刑法分則之公然聚眾施強暴、脅迫罪、參與犯罪結社罪、輪
    姦罪等是，因其本質上即屬共同正犯，故除法律依其首謀、
    下手實施或在場助勢等參與犯罪程度之不同，而異其刑罰之
    規定時，各參與不同程度犯罪行為者之間，不能適用刑法總
    則共犯之規定外，其餘均應引用刑法第28條共同正犯之規定
    （最高法院91年度台非字第233號判例意旨參照）。又關於
    犯意聯絡，不限於事前有所協議，其於行為當時，基於相互
    之認識，以共同犯罪之意思參與者，亦無礙於共同正犯之成
    立。且數共同正犯之間，原不以直接發生犯意聯絡者為限，
    即有間接之聯絡者，亦包括在內（最高法院98年度台上字第
    713號、第4384號判決意旨參照）。查：
　⒈被告丁○○、戊○○雖係由被告丙○○聯繫糾集，且被告甲○○非被
    告丙○○直接聯繫邀集，彼此間未必熟稔，然其等為前述之分
    工，各為聯絡及行為分擔，是被告丙○○除首謀外，尚與被告
    甲○○、戊○○、丁○○及其他在場之不詳成年人士數名，就在公
    眾場所聚眾下手實施強暴犯行，彼此間具有犯意聯絡及行為
    分擔，應論以共同正犯。另刑法條文有「結夥三人以上」者
    ，其主文之記載並無加列「共同」之必要（最高法院79年度
    台上字第4231號判決意旨參照），是刑法第150條以「聚集
    三人以上」為構成要件，應為相同解釋，併此說明。
　⒉被告甲○○與在場高喊「衝」之不詳成年男子，就毀損犯行部
    分，彼此間具有犯意聯絡及行為分擔，應論以共同正犯。
  ㈢刑法第150條第1項之罪所稱之施強暴脅迫者，已包括強暴、
    脅迫或強制等一切不法手段在內，於妨害公共秩序之接續過
    程中，所為之強制等強暴脅迫行為，應屬刑法第150條第1項
    之部分行為，不再另論刑法第304條第1項之強制罪。公訴意
    旨認被告丙○○、戊○○、甲○○及丁○○所為尚應論以刑法第304
    條第1項之強制罪，並與刑法第150條第1項後段之罪具有想
    像競合犯之裁判上一罪關係云云，均有誤會。
　㈣被告甲○○所犯毀損及在公共場所聚集三人以上下手實施強暴
    等罪，係一行為觸犯數罪名之想像競合犯，應依刑法第55條
    規定，從一重依刑法第150條第1項後段之在公共場所聚集三
    人以上下手實施強暴罪論處。
　㈤被告丙○○前因賭博案件，經本院以105年度沙簡字第84號判決
    處有期徒刑2月確定，於105年8月15日易科罰金執行完畢，
    有臺灣高等法院被告前案紀錄表在卷可查。被告丙○○於受有
    期徒刑執行完畢後5 年內，再因故意犯有期徒刑以上之罪，
    為累犯。審酌被告丙○○於上開有期徒刑執行完畢後，再有本
    案犯行，足認被告丙○○對刑罰之反應力薄弱，且本件無司法
    院釋字第775號解釋意旨所指個案應量處最低法定刑，又無
    法適用刑法第59條規定減輕其刑，而應依此解釋意旨裁量不
    予加重最低本刑之情形，爰依刑法第47條第1項規定加重其
    刑。
　㈥爰以行為人之責任為基礎，審酌被告丙○○僅因不滿告訴人己○○以冰糖佯裝為毒品出售，即聯繫被告丁○○、戊○○及其他不
    詳成年人士，欲逼使告訴人己○○解決毒品交易糾紛，經告訴
    人己○○發覺而逃入死巷後，仍不罷手，指示現場人士進入巷
    內擋住告訴人己○○，不讓告訴人己○○離去，及被告丁○○受被
    告丙○○詢問有無購毒管道，而聯繫告訴人己○○，始生本次購
    毒糾紛，且經被告丙○○要求應找出告訴人己○○後，佯稱有人
    欲購毒為由，始得將告訴人己○○誘騙外出，且於告訴人己○○
    駕車駛入死巷後，仍步行進入死巷，參與堵住告訴人己○○，
    不讓告訴人己○○離去之行為，暨被告戊○○、甲○○均與此次購
    毒糾紛無關，被告戊○○僅受被告丙○○邀約及指示，即由被告
    甲○○駕車搭載而前往好美店，及要求被告甲○○駕車進入死巷
    擋住告訴人己○○，而被告甲○○與告訴人己○○不相識，且無仇
    怨，僅因在場有不詳人士喊「衝」，便駕車衝撞告訴人己○○
    之自小客車，致使人、車跌落水池，幸因該水池深僅108公
    分，未釀成更嚴重之事故及傷害，兼衡告訴人己○○與被告丙○○、甲○○、戊○○達成和解，由被告丙○○、甲○○及戊○○連帶給
    付24萬元，給付方法為自110年11月起，每月20日前給付3萬
    元；告訴人己○○則不對被告丁○○請求賠償，有本院調解程序
    筆錄在卷（見本院卷第263、264頁），及其等各自之犯罪動
    機、目的、素行、智識程度、生活狀況等一切情狀，各量處
    如主文第一至四項所示之刑，併就被告戊○○部分諭知如易科
    罰金之折算標準。
　㈦被告甲○○、戊○○前均未曾因故意犯罪受有期徒刑以上刑之宣
    告，有臺灣高等法院被告前案紀錄表可稽，其因一時失慮，
    致罹刑典，犯後坦承犯行，並與告訴人己○○達成調解，有本
    院110年10月25日調解程序筆錄在卷，堪信被告甲○○、戊○○
    經此教訓，應知所警惕，當無再犯之虞，認被告所受刑之宣
    告，以暫不執行為適當，依刑法第74條第1項第1款規定，均
    宣告緩刑3年，以勵自新。另本院為使被告甲○○、戊○○能於
    本案中深切記取教訓，避免其等再度犯罪，強化其法治之觀
    念，並使被告甲○○、戊○○培養自我負責之精神，切實履行其
    對告訴人己○○所承諾之調解條件，爰依刑法第74條第2項第3
    款規定，諭知被告甲○○、戊○○應依本院110年10月25日調解
    程序筆錄所示內容履行，及依同項第8款規定，諭知被告甲○○、戊○○應接受受理執行之地方檢察署所舉辦之法治教育5場
    次，且依刑法第93條第1項第2款規定，於緩刑期間內應付保
    護管束；倘被告甲○○、戊○○於本案緩刑期間，違反上開所定
    負擔，且情節重大，足認有執行刑罰之必要，檢察官得依刑
    法第75條之1第1項第4款規定，聲請撤銷緩刑之宣告，執行
    宣告刑。至於被告丁○○固與告訴人己○○達成調解，且告訴人
    己○○不予追究，惟被告丁○○前因違反毒品危害防制條例案件
    ，經本院以110年訴字557號判決有期徒刑2年確定，有臺灣
    高等法院被告前案紀錄表在卷，被告丁○○不符緩刑要件，自
    不得宣告緩刑，併此說明。
四、公訴意旨另以：被告丙○○、甲○○、戊○○、丁○○及其他姓名年
    籍、不詳之成年男子，於告訴人己○○將車號000-0000號自小
    客車駛入臺中市清水區高美路316巷內後，尚基於毀損及殺
    人之犯意聯絡，推由其他年籍、姓名不詳之成年人士約10名
    ，以現場道路地上可取得之石頭、棍棒等物，攻擊告訴人己○○所駕駛之自小客車，毀損該部車輛，再推由被告甲○○駕駛
    車號000-0000號自小客車，以2度加速以車頭撞擊告訴人己○○自小客車之車頭及車身，使告訴人己○○乘坐之自小客車，
    受撞擊力道而撞斷不鏽鋼圍欄後掉入水池中。被告丙○○、甲○○、戊○○及其他年籍、姓名不詳等10數名成年人士見告訴人
    己○○困於車內且沉入水中，遂分別步行及駕駛車輛離去。嗣
    因告訴人己○○自行開啟右前車門後逃生，並躲在水池內車旁
    ，直至當日23時22分許，確認被告丙○○等人均已離去，始上
    岸求救。因認被告丙○○、戊○○及丁○○此部分所為，尚犯刑法
    第271條第2項、第1項之殺人未遂罪及同法第354條之毀損罪
    嫌；被告甲○○此部分所為，尚犯刑法第271條第2項、第1項
    之殺人未遂罪嫌云云。經查：
  ㈠被告丙○○、戊○○及丁○○所犯殺人未遂及毀損等罪嫌部分：
　　按共同正犯間，對其他共同正犯在犯意聯絡範圍內所實行之
    行為，固應同負全部責任，然若其他共同正犯所實行之行為
    ，已踰越犯意聯絡範圍，就此軼出部分，即難令負共同正犯
    之責（最高法院110年度台上字第3744號判決意旨參照）。
    查：
  ⒈被告甲○○於警詢供稱：「戊○○後來看到訊息叫我開進去案發
    那條巷子，進去看見1台白色車，大約有6、7人大喊並往白
    色車前進，我窗戶是打開的，有人喊叫我往前逼近白色轎車
    ，…後來白色車子往前撞到我，我就踩油門撞他。」等語（
    見偵卷㈡第38、39頁），及被告戊○○於警詢供稱：「車外面
    的人一直喊衝，但我不知道是誰喊的，…後來對面的車有頂
    著甲○○的車頭，我們踩著煞車，並且外面的人一直喊衝，甲○○…就往前衝把對方的車子撞下去水池裡。」等語甚詳（見
    偵卷㈠第43頁），經核與被告丙○○於本院審理時以證人地位
    證稱：「（…為何己○○離開現場開車進入高美路316巷的巷子
    裡之後，甲○○也會開車跟著進去？）是我叫他們過去的。」
    …「我單純叫他過去擋著他，過去要跟他講事情而已，看他
    怎麼賠償，可是誰知道他一直躲我們。（所以這個時候甲○○
    就開車進去了？）對，主要是擋著他不要讓他走掉而已，我
    要過去跟他講。」、「（你看到己○○，好不容易找丁○○把己○○騙出來，己○○又離開，你當時做何種指示？）我當時候就
    叫他們開車進來，把他堵住，我原本想要過去跟他們講，可
    是他一直不願意下車。（叫誰開車過來把他堵住？）我叫戊○○，戊○○那時是給甲○○載的，我叫他們開車進去。（你叫戊○○開車進來把他堵住？）對，堵住而已，沒有要把他撞下去
    ，只是攔住他而已。」、「（…所以戊○○是否也有聽到你說
    開車進來把那臺車擋住，不要讓他走？）對。」等語大致相
    符（見本院卷第216、221頁）。準此以觀，被告丙○○指示被
    告戊○○將車開進死巷之目的，僅係堵住告訴人己○○之去路，
    不讓告訴人己○○離去，而以強暴方法迫使告訴人己○○解決毒
    品交易糾紛，並未要求被告戊○○或甲○○駕車衝撞告訴人己○○
    車輛，甚至以將車輛撞落水池之方式，殺害告訴人己○○。至
    於被告戊○○依被告丙○○指示，告知被告甲○○應將車輛開入死
    巷，擋住告訴人己○○車輛去路之行為，與被告丙○○等人就在
    公眾場所聚眾下手施強暴之犯行固有犯意聯絡及行為分擔，
    惟仍難認被告丙○○有指示被告戊○○、甲○○應以衝撞方式毀損
    告訴人己○○車輛，並以此方式殺害告訴人己○○。另被告甲○○
    以車輛擋住告訴人己○○車輛之去路時，現場有數名男子喊「
    衝」，惟無證據證明係受被告丙○○、戊○○或丁○○要求，縱被
    告甲○○係聽從數名不詳成年人士之指示，駕車猛力衝撞告訴
    人己○○自小客車前車頭，此部分僅能認為被告甲○○與該等喊
    「衝」之數名男子，彼此間有毀損之犯意聯絡及行為分擔（
    被告甲○○有無殺人犯意，詳後述理由，不在此論述），尚難
    據此即認係在被告丙○○、戊○○及丁○○等人原計畫之犯意聯絡
    範圍。
  ⒉本院當庭勘驗現場監視錄影畫面，並製作勘驗筆錄在卷（內
    容詳如附件所載）。依本院勘驗筆錄㈠㈡㈤所載，被告甲○○所
    駕駛之車號000-0000號自小客車，於當日23時9分34秒許駛
    入臺中市清水區高美路316巷死巷內，並於當日23時10分21
    秒許，開始與告訴人己○○駕駛之車號000-0000號自小客車有
    在該死巷道路相互前進後退之對峙行為，且於當日23時11分
    21秒許，有2名不詳男子朝告訴人己○○車輛丟擲石塊；被告
    甲○○則於當日23時11分36秒許，駕車衝撞告訴人己○○之車輛
    ，致使告訴人己○○之車輛跌落水池。再參酌卷附現場監視器
    畫面擷圖編號三（見偵卷㈠第280頁）及本院勘驗筆錄㈤所示
    ，被告丁○○於當日23時10分45秒許開始往巷內之空地行走，
    足認該2名不詳男子丟擲石塊，及被告甲○○駕駛車輛衝撞告
    訴人己○○車輛之行為，均係於被告丁○○步行往空地方向行走
    後始發生，且查無證據證明被告丁○○於離去前，有何指示該
    2名不詳男子丟擲石塊或要求被告甲○○駕車衝撞之言語或舉
    動，亦難認被告丁○○與甲○○或該2名丟擲石塊之男子間存有
    犯意聯絡。
  ⒊又1名身穿白色上衣之男子及1名身穿黑色上衣之男子，於當
    日23時11分21秒許，各持石塊丟擲告訴人己○○駕駛之自小客
    車，有本院勘驗筆錄㈤及現場監視器畫面擷圖編號十三在卷
    （見偵卷㈠第199頁）。是該2名男子朝告訴人己○○車輛丟擲
    石塊之行為，固有可能涉犯毀損罪嫌，惟無證據證明該2名
    男子即為本案被告，自不得以該2名不詳男子於同時、同地
    ，對告訴人己○○之車輛為毀損犯行，即認被告丙○○、甲○○、
    戊○○及丁○○與該2名男子彼此間有何犯意聯絡，併此說明。
    　　
  ㈡被告甲○○所犯殺人未遂罪嫌部分：
  　按殺人未遂與傷害之區別，應以加害人有無殺意為斷，而於
    犯意之審究，下手之情形如何，當為重要參考資料，故認定
    行為人是否有殺人犯意，自得審酌當時情況，視其手段、所
    用器具、被害人是否難以防備、加害部位、次數、攻擊是否
    猛烈足使人死亡等情，以為判斷之準據（最高法院110年度
    台上字第133號判決意旨參照）。查：
　⒈被告丙○○於當日21時許撥打電話予被告戊○○，邀約被告戊○○
    前往好美店聊天，被告甲○○受被告戊○○要求，始駕車搭載被
    告戊○○及案外人楊智翔前往該便利商店之事實，業據被告甲○○於警詢時供稱：「昨天109年5月9日21時許，…戊○○接到電
    話，然後叫我載他去清水區高美路全家，我們2人到現場後
    看見很多人在全家外面。」等語甚詳（見偵卷㈠第38頁），
    經核與⑴被告戊○○於警詢時供稱：「因為我朋友佳弘打給我
    要找我聊天，請我去全家超商，然後我就去了，當時車上有
    我跟甲○○還有我弟弟楊智翔。」、「我是大概晚上9點多的
    接到佳弘的電話，他說要找我去高美路全家聊天，還有說他
    要處理他的事情，但沒有告訴我說是什麼事情。（當時案發
    現場共有幾個人？你是否認識？）我不記得有幾個人，我只
    認識佳弘、甲○○還有我弟弟，其他扣掉我們還有3、4人我不
    認識。」等語（見偵卷㈠第42、43頁），⑵被告丙○○①於警詢
    時供稱：「我當天晚上21時至22時左右打給他（戊○○），叫
    他來聊天。（你是否請楊鈞智1人前往全家超商？）是的。…
    他被朋友開車載他來的。」等語（見偵卷㈠第34頁），②及於
    本院審理時以證人地位證稱：「（你當天是跟甲○○還是戊○○
    聯絡？）都是跟戊○○聯絡，我那時候找他是來全家聊天。」
    、「（你本來不知道甲○○會過去？）我不知道。」等語相符
    （見本院卷第216頁）。是被告丙○○係撥打電話予被告戊○○
    ，而非被告甲○○；被告甲○○前往便利商店前，並未與被告丙○○聯絡，係因駕車搭載被告戊○○，始受被告戊○○要求而前往
    該便利商店。再參以被告丙○○於本院審理時證以證人地位稱
    ：「（到全家之後，你有跟甲○○或戊○○談到什麼事情？）沒
    有，那時候還沒跟他講，純粹跟他們在那邊聊天而已，這個
    事件我都還沒跟他講，是這件發生他們撞車下去之後，我才
    跟他們講說什麼事情。」、「（你何時跟戊○○講，跟己○○之
    間的毒品交易糾紛的事情？）事發之後，去萊爾富的時候。
    」等語甚詳（見本院卷第216、220頁）。依此，被告甲○○與
    丙○○間並無特殊交情，且將告訴人己○○之車輛撞落水池前，
    尚不知被告丙○○與告訴人己○○間存在毒品交易糾紛，實難想
    像被告甲○○對告訴人己○○存在殺人之直接或間接故意。
  ⒉被告甲○○於警詢時供稱：「（你與被害人己○○是否認識、仇
    恨？）不認識、沒有仇怨。」等語（見偵卷㈠第38頁），經
    核與證人己○○於本院審理時證稱：「（在庭的甲○○、戊○○你
    是否認識？）不認識。（在案發之前有無看過他們二人？）
    沒有。（你跟他們二人有無任何仇恨、糾紛？）沒有。」等
    語相符（見本院卷第202頁）。準此，被告甲○○與告訴人己○○間無任何仇怨，且非毒品買賣糾紛之當事人，實無必要僅
    因與告訴人己○○在死巷對峙，及受在場之不詳人士高喊「衝
    」，即對告訴人己○○頓起殺意。
　⒊又被告丙○○於偵訊時供稱：「（何時知道己○○車子被撞倒魚
    池？）我聽到『碰』一聲，我就過去看。」等語甚詳（見偵卷
    ㈠第175頁），經核與被告戊○○於偵訊時供稱：「（有無任何
    一人對己○○實施救助？）當時己○○自己有開車門出來，但是
    他又自己關起來。」等語（見偵卷第175頁），及於本院審
    理時以證人地位證稱：「因為他當時車窗有開啟來，他有開
    啟車窗。（他車窗有開啟來？）他當時落水的時候他有開啟
    來。」、「己○○落水的時候，因為有開車門的動作，忘記是
    車窗有沒有搖下來，但我知道他有對話，所以我們認為他沒
    事情，才沒有再去對他實施救援。」等語相符（本院卷第22
    5、226頁）。又依本院勘驗筆錄㈤所示，被告甲○○將告訴人
    己○○車輛撞落水池後，現場確有6名男子走至告訴人己○○跌
    落魚池之位置查看，足認被告丙○○等人前往查看告訴人己○○
    落水後之情形後，認告訴人己○○已從車內開啟車窗，並與他
    人對話，始離去現場。倘若被告丙○○等人對告訴人己○○確有
    存在殺人犯意，則於發現告訴人己○○尚能開啟車窗，及與他
    人對話後，自應對告訴人己○○續為殺害行為，而非與其他人
    儘速離開現場。此外，被告丙○○等人並非確認或誤認告訴人
    己○○已因車輛跌落水池而溺斃始離開現場，反而看見告訴人
    己○○仍能為開啟車窗之逃生行為後，始離開現場，益徵被告
    丙○○等人均無致告訴人己○○於死地之犯意。至於證人己○○於
    本院審理時證稱：「（…你跌到水池以後，對方有無人過來
    ，來看你的情況？）沒有。」云云（本院卷第210頁），與
    前開勘驗筆錄不符，且無礙於本院前揭認定，併此說明。
  ⒋末按被告否認犯罪所持之辯解，縱屬不能成立，仍非有積極
    證據足以證明其犯罪行為，不能遽為有罪之認定（最高法院
    110年度台上字第5102號判決意旨參照）。查，被告甲○○係
    駕車與告訴人己○○在該死巷對峙，且有反覆前進、倒退之駕
    駛行為，堪認被告甲○○得正常操作該部自小客車。縱被告甲○○於警詢時辯稱：「一時緊張踩錯油門在急煞」云云（偵卷
    ㈠第38頁），及於偵訊時辯稱：「是我不小心踩到油門，碰
    撞下去的。」云云（見偵卷㈠第175頁），係屬不能成立，本
    案既無積極證據證明被告甲○○存在殺人犯意，自不得遽為有
    罪認定，併此說明。
  ㈢綜上所述，公訴人所指出之證明方法，尚無從證明被告丙○○
    、戊○○及丁○○有何殺人未遂、毀損等犯嫌，且無從證明被告
    甲○○有何殺人未遂犯嫌，此部分原應諭知無罪之判決，然公
    訴人既認此部分與前揭論罪科刑部分具有想像競合犯之裁判
    上一罪關係，爰不另為無罪之諭知，附此敘明。
據上論斷，應依刑事訴訟法第299條第1項前段，刑法第28條、第
150條第1項後段、第354條、第55條、第47條第1項、第41條第1
項前段、第74條第1項第1款、第2項第3款、第8款、第93條第1項
第2款 ，刑法施行法第1條之1第1項，判決如主文。
本案經檢察官陳佞如提起公訴，檢察官李斌、乙○○到庭執行職務
  。
中　　華　　民　　國　　110 　年　　11 　 月　　15　　日
            刑事第六庭    審判長法  官  柯志民
                                法  官  陳昱翔
                                法  官  蔡逸蓉
以上正本證明與原本無異。
如不服本判決應於收受判決後20日內向本院提出上訴書狀，並應
敘述具體理由；其未敘述上訴理由者，應於上訴期間屆滿後20日
內向本院補提理由書（均須按他造當事人之人數附繕本）「切勿
逕送上級法院」。
                                書記官  陳玲誼
中　　華　　民　　國　　110 　年　　11　　月　　15　　日
附錄本案所犯法條全文
中華民國刑法第150條第1項
在公共場所或公眾得出入之場所聚集三人以上，施強暴脅迫者，
在場助勢之人，處一年以下有期徒刑、拘役或十萬元以下罰金；
首謀及下手實施者，處六月以上五年以下有期徒刑。
中華民國刑法第354條
毀棄、損壞前二條以外之他人之物或致令不堪用，足以生損害於
公眾或他人者，處二年以下有期徒刑、拘役或一萬五千元以下罰
金。
附件：本院勘驗筆錄（見本院卷第141頁）
一、畫面顯示時間23時00分00秒至23時09分25秒：
    此部分與本案無涉，故省略。
二、畫面顯示時間23時09分26秒至23時12分30秒：
  ㈠畫面顯示時間23時09分34秒處，車牌號碼000-0000號之自小
    客車（下稱被告甲○○車輛）出現於顯示畫面右下方處，並持
    續行進。畫面顯示時間23時09分41秒處（影片時間07分01秒
    處），被告甲○○車輛停止前進。
  ㈡畫面顯示時間23時10分15秒處（影片時間07分26秒），車牌
    號碼000-0000號自小客車（下稱告訴人車輛）出現於顯示畫
    面中上方處，並持續緩慢前進。畫面顯示時間23時10分21秒
    處（影片時間07分26秒處），被告甲○○車輛見告訴人車輛持
    續向前，其開始緩慢倒退，並於畫面顯示時間23時10分37秒
    處（影片時間07分41秒處）從顯示畫面右下方處消失於顯示
    畫面上；同一時間，告訴人車輛試圖繼續前進。
  ㈢畫面顯示時間23時11分09秒處（影片時間08分04秒處），告
    訴人車輛開始後退，同時間，被告甲○○車輛再度向前推進，
    並重新出現於顯示畫面右下方處。
  ㈣畫面顯示時間23時11分25秒處（影片時間08分17秒處），被
    告甲○○車輛突然加速逼近告訴人車輛，兩車之車頭極為接近
    ，雙方發生僵持。
  ㈤畫面顯示時間23時11分36秒處（影片時間08分24秒處），告
    訴人車輛再度後退，被告甲○○車輛亦再度加速進逼，顯示畫
    面顯示被告甲○○車輛之前進速度較告訴人車輛後退速度為快
    ，被告甲○○車輛順勢將告訴人車輛推入魚池。畫面顯示時間
    23時11分21秒時，有一名身著白色上衣之男子及一名身著黑
    色上衣之男子，各朝告訴人車輛丟擲石頭（如偵查卷P290編
    號三照片所示），畫面顯示時間23時11分32秒，有三名男子
    站立在被告甲○○車輛左方，另外有三名男子，在被告甲○○車
    輛後方，往被告甲○○車輛方向走去，畫面顯示時間23時11分
    40秒處（影片時間08分27秒處），告訴人車輛跌落魚池，消
    失於顯示畫面上，畫面顯示時間23時11分57秒，畫面中步行
    之六位男子，全部都走到告訴人己○○跌落魚池之位置查看；
    此時被告甲○○車輛停止前進，隨後開始倒車，於畫面顯示時
    間23時12分30秒處（影片時間09分03秒處）從顯示畫面右下
    方處消失於顯示畫面上。其餘其他未在車輛之男子，於23時
    12分0秒時均未在被告甲○○車輛之前方，並且當時告訴人之
    車輛已經跌落魚池，相關人等在該處查看後，於23時12分23
    秒均往畫面下方奔跑而消失在畫面中。
三、畫面顯示時間23時12分31秒至23時30分00秒：
    此部分與本案無涉，故省略。